臺灣臺北地方法院刑事判決
109年度審簡上字第352號
公  訴  人  臺灣臺北地方檢察署檢察官
上  訴  人
即  被  告  傅運衡


上列上訴人即被告因詐欺案件，不服本院中華民國109年10月30
日109年度審簡字第2021號第一審刑事簡易判決（起訴案號：109
年度調偵字第624號），提起上訴，本院管轄之第二審合議庭判
決如下
    主  文
上訴駁回。
傅運衡緩刑貳年，並應於如附表所示之期限向被害人支付如附表
所示之賠償金。
    事實及理由
一、本案經本院合議庭審理結果，認原審以上訴人即被告傅運衡
    犯刑法第339條第1項之詐欺取財罪，判處有期徒刑4月，並
    諭知易科罰金之折算標準為新臺幣（下同）1,000元折算1日
    ，核其認事用法，俱無違誤，量刑亦以行為人之責任為基礎
    ，審酌刑法第57條各款所列情形，為科刑輕重標準之綜合考
    量，堪認允洽，應予維持，除證據部分補充「被告於本院審
    理時之自白（見本院109年度審簡上字第352號卷【下稱審簡
    上字卷】第239頁）」外，餘均引用原審判決書所載之事實
    、證據及理由（如附件），是被告以其於原審判決後業與告
    訴人陳鏘文達成和解並賠償所受損害提起上訴，經核尚無礙
    於原審量刑，且裁量權之行使並無違法或不當，上訴為無理
    由，應予駁回。
二、查被告前未曾因故意犯罪而受有期徒刑以上刑之宣告，有臺
    灣高等法院被告前案紀錄表可稽（見審簡上字卷第243至244
    頁），且迭於偵、審坦承全情，並於原審判決後積極彌補犯
    罪所生損害，除犯後先返還告訴人20萬元、偵查中已賠償告
    訴人15萬元之外，原審判決後業已與告訴人以再賠償40萬元
    為條件和解，並已賠償29萬元，業據告訴代理人於本院準備
    程序及審理時確認無誤（見審簡上字卷第58、108、239頁）
    ，且有本院公務電話紀錄可佐（見審簡上字卷第221頁），
    堪認悔意甚殷，告訴代理人亦於本院審理時陳明：若被告能
    如期賠償所餘11萬元款項，則願予被告緩刑之機會等語（見
    審簡上字卷第242頁），本院斟酌上情，認被告經此偵、審
    程序及刑之宣告，自當知所警惕，信無再犯之虞，是本院認
    所宣告之刑，以暫不執行為適當，爰依刑法第74條第1項第1
    款規定，宣告緩刑2年，並依同條第2項第3款規定，命應向
    告訴人支付如附表所示前揭應繼續按期賠付之財產上損害，
    俾兼收啟新及惕儆之雙效。惟若被告未遵循本院所諭知前揭
    緩刑期間之負擔，情節重大者，檢察官仍得依刑事訴訟法第
    476條、刑法第75條之1第1項第4款之規定，聲請撤銷本件緩
    刑之宣告。
三、至於被告所詐得之金錢59萬4,000元，固為被告本案犯行之
    犯罪所得，然被告行為後迄本院言詞辯論終結時，已賠償告
    訴人逾上開犯罪所得之款項，業如前述，實際上已填補告訴
    人所受損害，如再予沒收或追徵，將有過苛之虞，爰依刑法
    第38條之2第2項之規定，不予宣告沒收。
四、依刑事訴訟法第455條之1第1項、第3項、第368條、第373條
    ，刑法第74條第1項第1款、第2項第3款，判決如主文。
本案經檢察官陳鴻濤提起公訴，檢察官邱曉華到庭執行職務。
中　　華　　民　　國　　111 　年　　1 　　月　　17　　日
                  刑事第二十庭  審判長法  官  洪英花
                                      法  官  宋恩同
                                      法  官  賴鵬年
以上正本證明與原本無異。
不得上訴。
                                      書記官　萬可欣
中　　華　　民　　國　　111 　年　　1 　　月　　17　　日
附表：
被告應自民國110年12月起至111年3月止，按月於每月月底前，各匯款2萬元，及於末期110年4月30日前，匯款3萬元至被害人陳鏘文指定帳戶（帳號詳卷），如有一期未付，視為全部到期。 
附件：
臺灣臺北地方法院刑事簡易判決
109年度審簡字第2021號
公　訴　人　臺灣臺北地方檢察署檢察官
被　　　告　傅運衡　男　(民國00年0月00日生)
　　　　　　　　　　身分證統一編號：Z000000000號
　　　　　　　　　　住○○市○○區○○路000號00樓之0
上列被告因詐欺案件，經檢察官提起公訴（109年度調偵字第624
號），嗣被告於本院準備程序中自白犯罪（109年度審易字第188
0號），經本院合議庭裁定由受命法官獨任逕以簡易判決處刑，
判決如下：
    主      文
傅運衡犯詐欺取財罪，處有期徒刑肆月，如易科罰金，以新臺幣
壹仟元折算壹日。未扣案之犯罪所得新臺幣貳拾肆萬肆仟元沒收
，於全部或一部不能沒收或不宜執行沒收時，追徵其價額。
    事實及理由
一、本件犯罪事實及證據，除犯罪事實欄一原記載「105年2月14
    日」部分，應更正為「105年2月4日」；證據部分補充「被
    告傅運衡於本院準備程序時之自白（見本院109年度審易字
    第1880號卷第63頁）」外，其餘犯罪事實及證據均引用檢察
    官起訴書之記載（如附件）。
二、論罪科刑：
(一)核被告傅運衡所為，係犯刑法第339條第1項之詐欺取財罪。
    爰審酌被告為牟取財物而犯下本案犯行，所為非是，且被告
    雖於偵查中與告訴人陳鏘文達成調解，然被告未依約履行完
    畢，惟念其犯後坦承犯行，並衡酌其犯罪動機、目的、手段
    、智識程度、生活狀況、告訴人所受損害等一切情狀，量處
    如主文所示之刑，並諭知易科罰金之折算標準。
(二)至被告固請求給予緩刑之宣告，惟本院考量被告雖坦承犯行
    ，但被告於偵查中與告訴人以新臺幣（下同）45萬元達成調
    解，僅履行其中15萬元，其餘款項未依約履行完畢，又於本
    院準備程序時承諾於民國109年10月15日前償還10萬元，再
    於109年12月31日前給付30萬元，惟被告未於109年10月15日
    前依約給付10萬元，此有臺北市○○區○○○○○000○○○○○0000號
    調解筆錄、存款憑證、本院準備程序筆錄及本院公務電話紀
    錄各1份在卷可參（見109年度調偵字第624號卷第5頁、第19
    頁，本院109年度審易字第1880號卷第62至64-1頁）等情，
    認不宜給予被告緩刑之寬典，附此敘明。
(三)沒收部分：
  1.被告行為前，刑法及刑法施行法關於沒收之部分條文，已於
    104年12月30日修正公布，並於被告行為後之105年7月1日施
    行，刑法第2條第2項並修正規定為「沒收、非拘束人身自由
    之保安處分適用裁判時之法律」，故被告有關本案犯罪所得
    之沒收，即應依現行即修正後刑法第五章之一規定處斷。
　2.被告向告訴人詐得59萬4,000元，惟被告於事發後業已返還
    告訴人20萬元，並於偵查中已賠償告訴人15萬元，業如前述
    ，此20萬元及15萬元部分，雖非上開刑法第38條之1第5項規
    定文義所指犯罪所得已實際合法「發還」被害人者，然參酌
    該規定旨在保障被害人因犯罪所生之求償權（參刑法第38條
    之1第5項之立法理由），被告既已賠付告訴人，告訴人此部
    分求償權已獲滿足，若再宣告沒收，將有過苛之虞，爰依刑
    法第38條之2第2項之規定，不予宣告沒收。至其餘24萬4,00
    0元部分，屬被告之犯罪所得，應依刑法第38條之1第1項前
    段、第3項之規定宣告沒收，並於全部或一部不能沒收或不
    宜執行沒收時，追徵其價額。
三、依刑事訴訟法第449條第2項、第3項、第450條第1項、第454
    條第2項，刑法第2條第2項、第339條第1項、第41條第1項前
    段、第38條之1第1項前段、第3項、第38條之2第2項，刑法
    施行法第1條之1第1項，逕以簡易判決處刑如主文。
四、如不服本件判決，得自收受送達之翌日起20日內，向本院提
    起上訴。
本案經檢察官陳鴻濤提起公訴，檢察官蕭奕弘到庭執行職務。
中　　華　　民　　國　　109 　年　　10　　月　　30　　日
                  刑事第二十二庭法  官  余欣璇
上正本證明與原本無異。 
如不服本判決應於收受送達後20日內向本院提出上訴書狀，並應
敘述具體理由；其未敘述上訴理由者，應於上訴期間屆滿後20日
內向本院補提理由書（均須按他造當事人之人數附繕本）「切勿
逕送上級法院」。告訴人或被害人如對於本判決不服者，應具備
理由請求檢察官上訴，其上訴期間之計算係以檢察官收受判決正
本之日期為準。 
                                書記官  曾彥碩
中　　華　　民　　國　　109 　年　　10　　月　　30　　日
附錄本案所犯法條全文：
中華民國刑法第339條
（普通詐欺罪）
意圖為自己或第三人不法之所有，以詐術使人將本人或第三人之
物交付者，處5年以下有期徒刑、拘役或科或併科50萬元以下罰
金。
以前項方法得財產上不法之利益或使第三人得之者，亦同。
前二項之未遂犯罰之。
附件：
臺灣臺北地方檢察署檢察官起訴書
                                    109年度調偵字第624號
　　被　　　告　傅運衡　男　00歲（民國00年0月00日生）
　　　　　　　　　　　　住○○市○○區○○路000號00樓之0
　　　　　　　　　　　　國民身分證統一編號：Z000000000號
上列被告因詐欺案件，業經偵查終結，認應該提起公訴，茲將犯
罪事實及證據並所犯法條分敘如下：
   　　　　犯罪事實
一、傅運衡係○畫廊當代藝術有限公司（址設○○市○○區○○○路00巷
    00○0號，下稱○畫廊）負責人，陳鏘文因逛畫展而與其結識
    ，竟意圖為自己不法之所有，於民國105年間，傅運衡向陳鏘
    文佯稱可共同出資收藏畫家劉致宏之油畫畫作，待將來該等
    畫作出售，雙方再分享獲利等云云，陳鏘文不疑有他而陷於
    錯誤，雙方即於105年2月14日在○畫廊簽訂「劉致宏作品收
    藏備忘錄」，約定共同出資新臺幣（下同）108萬元，由傅
    運衡負擔45％、陳鏘文負擔55％，預收劉致宏之油畫作品共80
    0號數，陳鏘文依約將59萬4,000元出資額交付給傅運衡後，
    傅運衡則因與劉致宏從未有過提供資金收藏其畫作之協議或
    約定，致遲未有任何進度，嗣陳鏘文不願繼續等待而要求終
    止雙方之合作契約，傅運衡在返還20萬元後，隨即避不見面
    ，陳鏘文始知受騙。
二、案經陳鏘文告訴暨臺北市政府警察局中正第一分局報告偵辦
    。
　　　　    證據並所犯法條
一、證據清單：
編號 證據名稱 待證事實 1 被告傅運衡於警詢及偵查中供述 (一)坦承有邀請告訴人陳鏘文參與投資收藏劉致宏畫家之創作轉賣分享獲利，雙方有簽訂「劉致宏作品收藏備忘錄」，並收取告訴人交付之前開款項等事實。 (二)坦承未曾與劉致宏有提供資金收藏其創作之協議或約定。甚者，連劉致宏之聯絡方式均無從得知等事實。 2 告訴人陳鏘文於偵查中之指訴 全部犯罪事實。 3 雙方簽訂之「劉致宏作品收藏備忘錄」、雙方之LINE對話內容截圖等                 
二、核被告所為，係犯刑法第339條第1項詐欺取財罪嫌。
三、依刑事訴訟法第251條第1項提起公訴。
　　此　致
臺灣臺北地方法院
中　　華　　民　　國　　109 　年　　7 　　月　　30　　日
　　　　　　　　　　　　　　　檢  察  官   陳 鴻 濤
本件正本證明與原本無異
中　　華　　民　　國　　109 　年　　8 　　月　　7 　　日
　　　　　　　　　　　        書  記  官   胡 君 瑜